nb: Lydfunksjoner for robotleketøy: Hodetelefonkontakt; Musikk; Ingen lyd; Lydeffekter; Tale/snakking; Stemmeopptak/avspilling; Volumkontroll; Annet
zh-CN: 机器人玩具音效功能: 耳机插孔; 音乐; 无声音; 音效; 语音/说话; 录音/播放; 音量控制; 其他
cs: Zvukové funkce robotické hračky: Konektor pro sluchátka; Hudba; Bez zvuku; Zvukové efekty; Řeč/mluvení; Nahrávání / přehrávání hlasu; Ovládání hlasitosti; Jiné
it: Caratteristiche sonore del giocattolo robotico: Jack per cuffie; Musica; Nessun suono; Effetti sonori; Discorso/Parlato; Registrazione/riproduzione vocale; Controllo del volume; Altro
vi: Đặc điểm âm thanh của đồ chơi robot: Giắc cắm tai nghe; Nhạc; Không có âm thanh; Hiệu ứng âm thanh; Lời nói/Nói chuyện; Ghi/Phát lại giọng nói; Điều chỉnh âm lượng; Khác
ko: 로봇 장난감 소리 기능: 헤드폰 잭; 음악; 소리 없음; 음향 효과; 음성/말하기; 음성 녹음/재생; 볼륨 제어; 기타
pl: Funkcje dźwiękowe zabawki robotycznej: Gniazdo słuchawkowe; Muzyka; Bez dźwięku; Efekty dźwiękowe; Mowa / mówienie; Nagrywanie / odtwarzanie głosu; Regulacja głośności; Inne
ja: ロボット玩具のサウンド機能: ヘッドフォンジャック; 音楽; 音声なし; 効果音; 音声 / 会話; 音声の録音 / 再生; 音量コントロール; その他
hu: Robotjáték hangfunkciói: Fejhallgató-csatlakozó; Zene; Nincs hang; Hangeffektek; Beszéd; Hangfelvétel / lejátszás; Hangerőszabályzó; Egyéb
pt-PT: Funcionalidades de som do brinquedo robótico: Entrada para auscultadores; Música; Sem som; Efeitos sonoros; Fala/voz; Gravação/reprodução de voz; Controlo de volume; Outro
de: Soundfunktionen von Roboterspielzeug: Kopfhöreranschluss; Musik; Ohne Ton; Soundeffekte; Sprache/Sprechen; Sprachaufnahme/-wiedergabe; Lautstärkeregelung; Sonstige
bg-BG: Звукови функции на роботизирана играчка: Жак за слушалки; Музика; Без звук; Звукови ефекти; Реч/говорене; Запис/възпроизвеждане на глас; Контрол на силата на звука; Други
fi: Robottilelun ääniominaisuudet: Kuulokeliitäntä; Musiikki; Ei ääntä; Äänitehosteet; Puhe/puhuminen; Äänen tallennus/toisto; Äänenvoimakkuuden säätö; Muu
da: Robotlegetøjs lydfunktioner: Hovedtelefonstik; Musik; Ingen lyd; Lydeffekter; Tale/snak; Stemmeoptagelse/afspilning; Lydstyrkekontrol; Andet
ro-RO: Caracteristici sonore ale jucăriei robotice: Mufă pentru căști; Muzică; Fără sunet; Efecte sonore; Vorbire/Discuție; Înregistrare/Redare vocală; Control volum; Altele
sl-SI: Zvočne lastnosti robotske igrače: Priključek za slušalke; Glasba; Brez zvoka; Zvočni učinki; Govorjenje / pogovor; Snemanje / predvajanje glasu; Nadzor glasnosti; Drugo
tr: Robot oyuncak ses özellikleri: Kulaklık jakı; Müzik; Ses yok; Ses efektleri; Konuşma/seslendirme; Ses kaydı/oynatma; Ses kontrolü; Diğer
es: Características de sonido del juguete robótico: Conector de auriculares; Música; Sin sonido; Efectos de sonido; Habla/voz; Grabación/reproducción de voz; Control de volumen; Otro
pt-BR: Brinquedo robótico recursos sonoros: Entrada para fones de ouvido; Música; Sem som; Efeitos sonoros; Fala; Gravação/reprodução de voz; Controle de volume; Outro
zh-TW: 機器人玩具聲音功能: 耳機孔; 音樂; 無聲; 音效; 語音/說話; 錄音/播放; 音量控制; 其他
nl: Robotisch speelgoed geluidskenmerken: Hoofdtelefoonaansluiting; Muziek; Geen geluid; Geluidseffecten; Spraak/praten; Spraakopname/-weergave; Volumeregeling; Overige
ru: Звуковые функции роботизированной игрушки: Разъем для наушников; Музыка; Без звука; Звуковые эффекты; Речь/разговор; Запись/воспроизведение голоса; Регулировка громкости; Другое
en: Robotic toy sound features: Headphone jack; Music; No sound; Sound effects; Speech/Talking; Voice recording/playback; Volume control; Other
sv: Ljudfunktioner för robotleksak: Hörlursuttag; Musik; Inget ljud; Ljudeffekter; Tal/prat; Röstinspelning/uppspelning; Volymkontroll; Övrigt
lt-LT: Robotinio žaislo garso savybės: Ausinių lizdas; Muzika; Be garso; Garso efektai; Kalba; Balso įrašymas / atkūrimas; Garsumo valdymas; Kita
th: คุณสมบัติเสียงของของเล่นหุ่นยนต์: ช่องเสียบหูฟัง; ดนตรี; ไม่มีเสียง; เอฟเฟกต์เสียง; พูด/สนทนา; บันทึก/เล่นเสียง; ปุ่มควบคุมระดับเสียง; อื่นๆ
el: Ηχητικές λειτουργίες ρομποτικού παιχνιδιού: Υποδοχή ακουστικών; Μουσική; Χωρίς ήχο; Ηχητικά εφέ; Ομιλία; Ηχογράφηση/Αναπαραγωγή φωνής; Έλεγχος έντασης; Άλλο
hr-HR: Zvučne značajke robotskih igračaka: Priključak za slušalice; Glazba; Bez zvuka; Zvučni efekti; Govor/pričanje; Snimanje/reprodukcija glasa; Kontrola glasnoće; Ostalo
fr: Fonctions sonores du jouet robotisé: Prise casque; Musique; Sans son; Effets sonores; Parole/voix; Enregistrement/lecture de voix; Contrôle du volume; Autre
sk-SK: Zvukové funkcie robotickej hračky: Konektor na slúchadlá; Hudba; Bez zvuku; Zvukové efekty; Reč/rozprávanie; Nahrávanie/prehrávanie hlasu; Ovládanie hlasitosti; Iné